【裁判字號】    98,簡上,1463
【裁判日期】    990311
【裁判案由】    賭博
【裁判全文】
臺灣板橋地方法院刑事判決            98年度簡上字第1463號
上  訴  人
即  被  告  甲○○原名牟光樺.
上列上訴人即被告因賭博案件，不服本院簡易庭中華民國98年10
月20日98年度簡字第8154號所為第一審判決（聲請簡易判決處刑
書案號：98年度偵字第20213 號）提起上訴，本院管轄之第二審
合議庭判決如下：
    主  文
上訴駁回。
    事  實
一、甲○○、楊正標、楊欽偉（下稱甲○○等3 人）於民國98年
    7 月15日14時至15時許，在臺北縣永和市○○路○段229 號
    1 樓「一元堂茶坊（聲請簡易判決處刑書誤載為「房」）之
    公眾得出入之場所，以撲克牌做為賭具，以俗稱「13支」之
    方式賭博，由每人抽取其中之13張，依對子、三條、順子等
    大小順序，先後排列成「3 張」、「5 張」、「5 張」之順
    序比較大小決定輸贏，以該3 注與另2 家對賭牌面，輸贏以
    注為單位，如前、中、後三注均贏稱為「打槍」，輸家需給
    付贏家新台幣（下同）100 元，若3 注均贏其他各家，則稱
    為「全壘打」，其他各家賭客須再給付贏家200 元，嗣於同
    日15時45分許，為警查獲，並當場扣得甲○○所有之賭具撲
    克牌1 副及賭資600 元（其中楊正標為200 元、楊欽偉為
    400 元），而得悉上情。
二、案經臺北縣政府警察局永和分局移送臺灣板橋地方法院檢察
    署檢察官偵查後，聲請簡易判決處刑。
    理  由
一、有關證據能力之說明：
(一)按被告以外之人於審判外之言詞或書面陳述，除法律有規定
    者外，不得作為證據；又被告以外之人於審判外之陳述，雖
    不符合同法第159 條之1 至第159 條之4 之規定，但經當事
    人於審判程序同意作為證據，法院審酌該言詞陳述或書面陳
    述作成時之情況，認為適當者，亦得為證據。當事人、代理
    人或辯護人於法院調查證據時，知有第159 條第1 項不得為
    證據之情形，而未於言詞辯論終結前聲明異議者，視為有前
    項之同意，刑事訴訟法第159 條第1 項及第159 條之5 分別
    定有明文。
(二)本判決下列所引用之被告以外之人於審判外之陳述（包含書
    面陳述），雖屬傳聞證據，惟檢察官及被告於本院準備及審
    判期日，皆表示同意作為證據方法而不予爭執，本院審酌上
    開證據資料製作時之情況，尚無違法不當及證明力明顯過低
    之瑕疵，亦認為以之作為證據應屬適當。揆諸前開規定，爰
    依刑事訴訟法第159 條之5 規定，認前揭證據資料均有證據
    能力，先予敘明。
二、上開事實業據被告甲○○於警詢及偵查中自白甚詳，核與證
    人即同案被告楊正標、楊欽偉於警詢及偵查中之證述情節大
    致相符，並有臺北縣政府警察局永和分局搜索扣押筆錄（含
    扣押物品目錄表）、現場位置圖各1 份、甲○○等3 人在場
    之賭博照片6 張附卷可稽；並有上開賭具撲克牌1 副及賭資
    600 元扣案可資佐證。
三、被告上訴意旨及本院審理中雖辯稱：我在上開泡沫紅茶店內
    陪楊正標、楊欽偉玩樸克牌遊戲，他們2 人玩現金，我只是
    採記帳方式陪他們，並無賭博犯意云云。惟查：證人楊正標
    業於警詢證稱：我們把玩的13支玩法為牌面分三度跟各家比
    大小，三度都贏（俗稱打槍），可以贏100 元，牌面中若有
    同花順或是鐵支的話，可以多加嬴100 元，牌面贏所有玩家
    的話（俗稱全壘打），可以贏每位200 元，輸一次最少要付
    100 元，輸最多要付300 元，贏一次最少羸100 元，最多可
    以贏600 元，我們把玩約1 小時，上開一元堂泡沬紅茶店每
    人最低消費50元，賭博贏來的錢付完餐點後，剩餘的錢就自
    己直接收起來，我輸了200 元等語（偵卷第8 、9 頁）；另
    證人楊欽偉於警詢證稱：我叫了200 多元的餐點，賭博贏來
    的錢付完餐點後，差額剩下的錢就自己收起來，我輸了300
    到400 元等語（偵卷第15頁）；參以被告復於警詢供稱：我
    們賭博贏來的錢付完餐點後，差額剩下的錢就是直接自己先
    收起來，我有贏個幾百塊，但是確切的金額忘記了，我把贏
    來的錢，與先前借給楊正標、楊欽偉的錢放在一起，實際上
    我是輸的等語（偵卷第21頁）；是甲○○等3 人確於上開時
    間，有在公眾得出入之「一元堂茶坊」，以撲克牌做為賭具
    ，並採上述「13支」之方式從事賭博犯行甚明。綜上，被告
    所辯無非卸責之詞，殊無可採；本件事證明確，被告犯行應
    堪認定。
四、核被告甲○○所為，係犯刑法刑法第266 條第1 項前段之賭
    博罪。原審以被告犯行明確，依刑事訴訟法第449 條第1 項
    前段、第3 項、第454 條第2 項、第450 條第1 項，刑法第
    266 條第1 項前段、第2 項、第42條第3 項，刑法施行法第
    1 之1 條第1 項，並引用聲請簡易判決處刑書之記載，審酌
    被告甲○○於公眾得出入之場所賭博之行為助長社會投機僥
    倖風氣，危害社會善良風俗；惟犯後於警詢及偵查中坦承犯
    行，態度良好等一切情狀，從而量處被告甲○○罰金新臺幣
    1 仟元，並諭知如易服勞役，以新臺幣1 仟元折算1 日之折
    算標準；另扣案之撲克牌1 付及賭資新臺幣600 元，併予宣
    告沒收。核其認事用法，並無違誤，量刑亦堪妥適，被告猶
    執前詞，上訴否認犯罪，指摘原審判決不當，為無理由，應
    予駁回。
五、據上論斷，應依刑事訴訟法第455 條之1 第1 項、第3 項、
    第368 條，判決如主文。
本案經檢察官黃嘉妮到庭執行職務。
中    華    民    國    99    年    3     月    11    日
                  刑事第三庭  審判長法  官  王屏夏
                                    法  官  王偉光
                                    法  官  蘇揚旭
上列正本證明與原本無異。
不得上訴。
                                    書記官  李郁禎
中    華    民    國    99    年    3     月    11    日
附錄本案論罪科刑法條全文：
中華民國刑法第266條
（普通賭博罪與沒收物）
在公共場所或公眾得出入之場所賭博財物者，處1 千元以下罰金
。但以供人暫時娛樂之物為賭者，不在此限。
當場賭博之器具與在賭檯或兌換籌碼處之財物，不問屬於犯人與
否，沒收之。

司法院資訊處製作；財團法人民間司法改革基金會備份。
